【裁判字號】    94,易,1460
【裁判日期】    950119
【裁判案由】    毒品危害防制條例
【裁判全文】
臺灣彰化地方法院刑事判決              94年度易字第1460號
公  訴  人  臺灣彰化地方法院檢察署檢察官
被      告  甲○○
                    （現於臺灣雲林第二監獄執行中）
上列被告因毒品危害防制條例案件，經檢察官提起公訴（94年度
毒偵字第5351號、第5149號），本院認有刑事訴訟法第273-1條
第1項之情形，而改依簡式審判程序判決如下：
    主  文
甲○○連續施用第二級毒品，處有期徒刑捌月。
    事  實
一、甲○○前於民國（下同）89年間，因施用毒品案件，經本院
    以89年度毒聲字第2738號裁定送觀察、勒戒後，因有繼續施
    用傾向，再由本院以89年度毒聲字第4227號裁定送強制戒治
    ，嗣於強制戒治執行滿3個月後，因戒治成效良好，經評定
    無繼續戒治之必要，另經本院以90年度毒聲字第461號裁定
    停止戒治，並宣告所餘戒治期間付保護管束後，於90年9月3
    日因保護管束期滿未經撤銷，而以強制戒治執行完畢論，並
    由臺灣彰化地方法院檢察署檢察官於90年10月11日，以90年
    度戒毒偵字1508號為不起訴處分確定，復於94年間，又因施
    用毒品案件，經臺灣彰化地方法院檢察署檢察官以94年度毒
    偵字第1556號提起公訴，嗣於94年8月22日，經本院以94年
    度易字第701號判決判處有期徒刑6月確定，並於94年9月29
    日入監執行，而於95年3月28日縮短刑期執行期滿（現仍執
    行中，尚未構成累犯）。詎仍不知悔改，復基於施用第二級
    毒品甲基安非他命（起訴書誤載為安非他命）之概括犯意，
    自94年8月3日某時起，至同年月29日凌晨0時許止，在彰化
    縣彰化市○○路○段358號之住處內等地，以將甲基安非他命
    置入玻璃管內以火燒烤使其產生煙霧後，再加以吸食之方式
    ，連續施用第二級毒品甲基安非他命多次，平均約1天施用
    甲基安非他命1次。嗣於（一）94年8月3日中午12時30分許
    ，在彰化縣彰化市○○路○段513巷3號旁，為警查獲；（二
    ）94年8月31日下午4時許，自動至彰化縣警察局彰化分局快
    官派出所接受調查，並經其同意為警採尿送驗結果呈甲基安
    非他命反應，始查悉上情。
二、案經彰化縣警察局彰化分局報請臺灣彰化地方法院檢察署檢
    察官偵查起訴，本院認有刑事訴訟法第273-1條第1項之情形
    ，而改依簡式審判程序審理。
    理  由
一、按除被告所犯為死刑、無期徒刑、最輕本刑為3年以上有期
    徒刑之罪或高等法院管轄第一審案件者外，於刑事訴訟法第
    273條第1項程序進行中，被告先就被訴事實為有罪之陳述時
    ，審判長得告知被告簡式審判程序之旨，並聽取當事人、代
    理人、辯護人及輔佐人之意見後，裁定進行簡式審判程序；
    除簡式審判程序及簡易程序案件外，第一審應行合議審判，
    刑事訴訟法第273-1條第1項、第284-1條分別定有明文。本
    件被告甲○○所犯係死刑、無期徒刑、最輕本刑為3年以上
    有期徒刑或高等法院管轄第一審案件以外之罪，並於本院行
    準備程序時就被訴事實為有罪之陳述，本院合議庭依前揭規
    定，經評議結果，裁定改由受命法官獨任行簡式審判程序，
    先予敘明。
二、上揭事實，業據被告迭於警詢、本院行準備程序及審理時均
    坦承不諱，且其於94年8月3日、同年月31日獲案後，經警採
    集其尿液送驗結果，確均呈甲基安非他命陽性反應，有彰化
    縣衛生局94年8月15日煙檢字第943387號、94年9月12日煙檢
    字第943862號煙毒尿液檢驗成績書共2件及尿液代號與真實
    姓名對照認證單共2紙及詮昕科技股份有限公司報告編號
    4C120 011號濫用藥物尿液檢驗報告1件附卷可稽，足見被告
    之自白與事實相符。再者，被告於89年間，因施用毒品案件
    ，經本院以89年度毒聲字第2738號裁定送觀察、勒戒後，因
    有繼續施用傾向，再由本院以89年度毒聲字第4227號裁定送
    強制戒治，嗣於強制戒治執行滿3個月後，因戒治成效良好
    ，經評定無繼續戒治之必要，另經本院以90年度毒聲字第
    461號裁定停止戒治，並宣告所餘戒治期間付保護管束後，
    於90年9 月3日因保護管束期滿未經撤銷，而以強制戒治執
    行完畢論乙情，亦有臺灣高等法院被告前案紀錄表及在監在
    押紀錄表等件附卷可按。被告顯於強制戒治執行完畢釋放後
    ，5年內再犯毒品危害防制條例第10條第2項之罪，依同條例
    第23條第2項規定，應依法論科。縱上所述，本件事證明確
    ，被告前開犯行洵堪認定。
三、核被告甲○○所為，係犯毒品危害防制條例第10條第2項之
    施用第二級毒品罪。被告為施用第二級毒品甲基安非他命而
    持有第二級毒品之低度行為，應為施用之高度行為所吸收，
    均不另論罪。被告先後多次施用第二級毒品甲基安非他命之
    犯行，時間緊接，觸犯構成要件相同之罪名，顯係基於概括
    犯意為之，應依刑法第56條連續犯規定論以一罪，並加重其
    刑。按服用甲基安非他命，經代謝後，尿液中可以同時檢出
    甲基安非他命及安非他命，且一般甲基安非他命的濃度會大
    於安非他命的濃度；但服用安非他命，尿液中只能檢驗出安
    非他命（參見詮昕科技股份有限公司90年10月12日詮昕字第
    900034號函文）。查被告於94年8月3日、同年月31日為警採
    集之尿液，經送往彰化縣衛生局及詮昕科技股份有限公司檢
    驗結果，均呈甲基安非他命陽性反應，揆諸前揭說明，足見
    被告所施用之第二級毒品應為甲基安非他命無訛，檢察官起
    訴書認被告所施用之第二級毒品係安非他命，應屬誤載，附
    此敘明。爰審酌被告歷經觀察勒戒及強制戒治等處遇措施，
    猶未能知所收斂而遠離毒害，戒毒意志尚非堅定，及其犯罪
    之動機、目的、手段、施用毒品之期間、次數，暨犯罪後坦
    承犯行等一切情狀，量處如主文所示之刑，以示懲儆。
四、據上論斷，應依刑事訴訟法第273-1條第1項、第299條第1項
    前段，毒品危害防制條例第10條第2項，刑法第11條前段、
    第56條，判決如主文。
本案經檢察官何蕙君到庭執行職務。
中    華    民    國    95    年    1     月    19    日
                  刑事第二庭    法  官  黃齡玉
以上正本證明與原本無異。
如不服本判決，應於判決送達後10日內，向本院提出上訴狀（ 須
附繕本 ）。
中    華    民    國    95    年    1     月    19    日
                                書記官  施嘉玫
毒品危害防制條例第10條第2項
施用第二級毒品者，處 3 年以下有期徒刑。


司法院資訊處製作；財團法人民間司法改革基金會備份。
